【裁判字號】    95,上訴,1199
【裁判日期】    950831
【裁判案由】    毒品危害防制條例
【裁判全文】
臺灣高等法院臺中分院刑事判決        95年度上訴字第1199號
檢  察  官  臺灣南投地方法院檢察署檢察官
被      告  乙○○
上列上訴人因毒品危害防制條例案件，不服臺灣南投地方法院95
年度訴字第207號中華民國95年4月28日第一審判決（起訴案號：
臺灣南投地方法院檢察署95年度毒偵字第225 號，併辦案號：台
灣台中地方法院檢察署95年度毒偵字第1238號、台灣南投地方法
院檢察署95年度毒偵字第747號），提起上訴，本院判決如下：
      主  文
原判決撤銷。
乙○○連續施用第一級毒品，累犯，處有期徒刑壹年。
      事  實
一、乙○○前於民國 (下同 )九十一年間因施用第一級毒品案件
    ，經台灣南投地方法院裁定令入戒治處所施以強制戒治一年
    ，並於九十二年四月二十九日停止戒治處分出監並付保護管
    束，同年五月二十九日保護管束期滿；復因上開施用第一級
    毒品及恐嚇取財等案件，經台灣南投地方法院分別判處有期
    徒刑八月、一年三月，合併定應執行刑為有期徒刑一年十月
    確定，於九十三年十月二十二日假釋出獄，九十四年一月二
    十三日假釋期滿未經撤銷，餘刑以已執行完畢論。詎其仍不
    知戒絕毒癮，又基於施用第一級毒品之概括犯意，於前開強
    制戒治執行完畢釋放後五年內之九十四年十月中旬某日起，
    至九十五年六月十二日止，在南投縣草屯鎮○○街五○三號
    住處及草屯鎮路邊暨彰化縣芬園鄉之公司廁所內等處，以將
    第一級毒品海洛因摻水加入針筒後注射血管之方式，連續施
    用第一級毒品海洛因多次，約三、四天施用一次。嗣先於九
    十四年十二月三十一日清晨一時三十五分許，在草屯鎮○○
    路與石川路口為警查獲，經警採其尿液送驗結果，呈嗎啡陽
    性反應，又於九十五年二月十五日十二時許，駕駛車號ＨＭ
    —六七二號營業大貨車，欲進入台中縣清水鎮○○○○路堤
    口時，與同車持有第一級毒品海洛因一包（含袋重○‧三公
    克）、注射針筒一支、生理食鹽水一瓶之王國章為警查獲，
    經警採集其尿液送驗，結果呈嗎啡陽性反應，再於九十五年
    二月二十日十九時五十八分許，經警採集其尿液送驗結果呈
    嗎啡陽性反應。
二、案經南投縣政府警察局草屯分局報告台灣南投地方法院檢察
    署檢察官偵查起訴及檢察官移送併案審理。
      理  由
一、上揭犯罪事實，業據被告乙○○於警訊、偵查、原審及本院
    審理時坦承不諱，核與被告先後於上述九十四年十二月三十
    一日、九十五年二月十五日、二月二十日為警採集尿液送驗
    結果均呈嗎啡陽性反應相符，有中山醫學大學附設醫院藥物
    濫用檢測中心檢驗報告一紙、詮昕科技股份有限公司尿液檢
    驗報告二紙在卷可稽，被告自白與事實相符。又被告曾因施
    用毒品案件，經台灣南投地方法院裁定令入戒治處所施以強
    制戒治一年，於九十二年四月二十九日停止戒治處分出監並
    付保護管束，同年五月二十九日保護管束期滿，有台灣高等
    法院被告前案紀錄表在卷可按，被告於強制戒治執行完畢釋
    放後五年內再犯連續施用第一級毒品海洛因之罪，應堪認定
    ，應依法論科。
二、核被告所為係犯毒品危害防制條例第十條第一項之施用第一
    級毒品罪。其持有第一級毒品海洛因之低度行為，應為施用
    之高度行為所吸收，不另論科。又被告先後多次施用第一級
    毒品，所為時間密接，犯構成要件相同之罪，顯係基於概括
    犯意反覆為之，為連續犯，依刑法第五十六條之規定論以一
    罪，並加重其刑 (按被告行為後九十五年七月一日修正施行
    之刑法雖廢除連續犯之規定，比較修正前後之規定，以修正
    施行前之刑法第五十六條有利於被告，依刑法第二條第一項
    前段規定，應適用修正施行前連續犯之規定)。又被告前曾
    犯事實欄所示施用毒品及恐嚇取財罪，經台灣南投地方法院
    分別判處有期徒刑八月、一年三月，定應執行刑為有期徒刑
    一年十月確定，於九十三年十月二十二日假釋出獄，九十四
    年一月二十三日假釋期滿未經撤銷，餘刑以已執行完畢，有
    上述台灣高等法院被告前案紀錄表在卷可查，其於有期徒刑
    執行完畢後五年內，再犯本罪，為累犯，應依修正前刑法第
    四十七條規定遞加其刑 (依九十五年七月一日修正施行前後
    之刑法規定均構成累犯，併適用修正施行前之刑法第四十七
    條之規定)。公訴人雖僅就被告九十四年十月間某日起至九
    十五年二月十四日止之犯行起訴，其餘部分與起訴判罪部分
    間有連續犯之裁判上一罪之關係如上述，本院自應併予審理
    。原審予以論罪科刑固非無見，惟原審未及就被告於丸十五
    年二月十四日以後施用之犯行併審尚有未洽，檢察官以此為
    由上訴有理由，應由本院將原審判決撤銷改判，爰審酌被告
    前因施用毒品之犯行，經強制戒治執行後釋放，猶不知悔改
    ，再犯本案施用毒品海洛因犯行，及其施用之期間、次數，
    施用毒品主要係戕害自身健康，暨其犯後坦承犯行、態度良
    好等一切情狀，量處如主文第二項所示之刑。
三、應依刑事訴訟法第三百六十九條第一項前段、第三百六十四
    條、第二百九十九條第一項前段、毒品危害防制條例第十條
    第一項、刑法第二條第一項前段、第十一條前段、修正前刑
    法第五十六條、第四十七條，判決如主文。
本案經檢察官甲○○到庭執行職務。
中    華    民    國    95    年    8    月  31       日
            刑事第九庭  審判長法  官  陳  筱  珮
                              法  官  余  仕  明
                              法  官  康  應  龍
上列正本證明與原本無異。
如不服本判決應於收受送達後十日內向本院提出上訴書狀，其未
敘述上訴之理由者並得於提起上訴後十日內向本院補提理由書（
均須按他造當事人之人數附繕本）。
                              書記官  姚  錫  鈞
中    華    民    國    95    年    9    月  1        日
                                                      Ａ


司法院資訊處製作；財團法人民間司法改革基金會備份。
